白葡萄酒质量分析-Ivan
========================================================

```{r echo=FALSE, message=FALSE, warning=FALSE, packages}
# 加载你最终使用的所有组件在这个代码块的分析中。

#install.packages("ggplot2", dependencies = T) 
#install.packages("knitr", dependencies = T)
#install.packages("dplyr", dependencies = T)
#install.packages('GGally', dependencies = T)
#install.packages('psych')
#install.packages('corrplot')

# 注意，在这个代码块中，将参数 "echo" 设为假。
# This prevents the code from displaying in the knitted HTML output.这可以避免代码混入 HTML 输出显示。
# 应当在文件中，对所有代码块设为 echo=FALSE 。
library(ggplot2)
library(knitr)
library(dplyr)
library(GGally)
library(psych)
library(corrplot)
setwd('D:/jupyter_notebook/wineQualityWhites')
```
```{r global_options}
knitr::opts_chunk$set(echo=FALSE, warning=FALSE, message=FALSE)
```

此报告包含近4900款白葡萄酒的评分及相关参数。

```{r}
# 加载数据
df = read.csv('wineQualityWhites.csv', row.names = 1)
# 观察数据结构
dim(df)
str(df)
summary(df)
# 将quality列改为分类变量
df$quality <- as.numeric(df$quality)
```

数据集有12个变量，最后一个是评分。观察11个参数变量：

# 单变量绘图选择
```{r}
ggplot(aes(factor(quality)), data = df) + 
  geom_histogram(stat = 'count')
```  
  
一大半的白葡萄酒评分在中间值5或者6，总体呈正态分布。   

```{r}
ggplot(aes(fixed.acidity), data = df) + geom_histogram()
```
```{r}
ggplot(aes(fixed.acidity), data = df) + geom_histogram() + scale_x_log10()
```

转换长尾数据，固定酸度大部分在6和8之间。

```{r}
ggplot(aes(volatile.acidity), data = df) + geom_histogram()
```
```{r}
ggplot(aes(volatile.acidity), data = df) + geom_histogram() + scale_x_log10()
```

转换长尾数据，挥发性酸度大部分在0.27和0.3之间。

```{r}
ggplot(aes(citric.acid), data = df) + geom_histogram()
```
```{r}
ggplot(aes(citric.acid), data = df) + geom_histogram() + scale_x_log10()
```

对数转换出现无限值，大部分柠檬酸在0.25和0.4之间。

```{r}
ggplot(aes(residual.sugar), data = df) + geom_histogram()
```

```{r}
ggplot(aes(residual.sugar), data = df) + geom_histogram() +
  scale_x_log10(breaks=seq(0,40, 1))
```

对数转换后出现双峰，看上去1.5和8.5两种残糖度数出现的比较多。

```{r}
ggplot(aes(chlorides), data = df) + geom_histogram()
```
```{r}
ggplot(aes(chlorides), data = df) + geom_histogram() + scale_x_log10()
```
```{r}
ggplot(aes(free.sulfur.dioxide), data = df) + geom_histogram()
```

```{r}
ggplot(aes(free.sulfur.dioxide), data = df) + geom_histogram() + scale_x_log10()
```
```{r}
ggplot(aes(total.sulfur.dioxide), data = df) + geom_histogram()
```

```{r}
ggplot(aes(total.sulfur.dioxide), data = df) + geom_histogram() + scale_x_log10()
```
```{r}
ggplot(aes(density), data = df) + geom_histogram() 
```

删除密度的最高0.1%的异常值：

```{r}
ggplot(aes(density), data = df) + geom_histogram() + xlim(min(df$density),quantile(df$density,0.999))
```

由于“在游离SO2浓度超过50 ppm时，SO2在葡萄酒的气味和味道中变得明显”，这里我对游离SO2的ppm值产生了兴趣。因为游离SO2的单位是0.001 kg / m3， 而密度的单位是1000 kg / m3， 所以游离SO2的ppm值应该是游离SO2值乘以1000000再除以密度，即定义变量so2_ppm = free.sulfur.dioxide / density.

```{r}
df$so2_ppm <- df$free.sulfur.dioxide / df$density
```
```{r}
ggplot(aes(so2_ppm), data = df) + geom_histogram()
```

```{r}
ggplot(aes(so2_ppm), data = df) + geom_histogram() + 
  scale_x_log10(breaks=seq(0,300, 10)) +
  coord_cartesian(xlim=c(10,80))
```

so2_ppm值在40左右最多，超过50下降明显。

```{r}
ggplot(aes(pH), data = df) + geom_histogram() + 
  scale_x_continuous(breaks=seq(floor(min(df$pH)),ceiling(max(df$pH)),0.1))
```

```{r}
summary(df$pH)
```

pH值均值3.188，中位数3.180.

```{r}
ggplot(aes(sulphates), data = df) + geom_histogram()
```

```{r}
ggplot(aes(sulphates), data = df) + geom_histogram() + scale_x_log10()
```

硫酸盐能够促进so2含量，我感觉这个变量应该和so2含量相关性很强。

```{r}
ggplot(aes(alcohol), data = df) + geom_histogram(binwidth = .5)
```
观察酒精度的值频数：
```{r}
sort(table(df$alcohol), decreasing = T)
```


改变binwidth可以更加明显地看出，基于感官的数据总体反映了酒精度最多出现在9到10之间，随后随数值增加数量减少。

# 单变量分析

### 你的数据集结构是什么？
共有4898款白葡萄酒作为观察值，12个变量，其中1个是评分，还有11个参数（固定酸度，挥发性酸度，柠檬酸，残糖，氯化物，游离二氧化硫，总二氧化硫，密度，pH值，硫酸盐和酒精度）。一些观察：  
1.一大半的白葡萄酒评分在中间值5或者6，总体呈正态分布。   
2.固定酸度大部分在6和8之间。  
3.挥发性酸度大部分在0.27和0.3之间。  
4.大部分柠檬酸在0.25和0.4之间。  
5.1.5和8.5两种残糖度数出现的比较多。  
6.so2的ppm值在40左右最多，超过50下降明显。  
7.pH值均值3.188，中位数3.180.  
8.酒精度最多出现在9到10之间，随后随数值增加数量减少。  

### 你的数据集内感兴趣的主要特性有哪些？
游离二氧化硫，总二氧化硫和硫酸盐这几个特性应该是强相关的；残糖呈现双峰分布，值得研究。

### 你认为数据集内哪些其他特征可以帮助你探索兴趣特点？
固定酸度，挥发性酸度，柠檬酸，氯化物和酒精度都能够帮助我建立更加精确的模型，预测酒的评分。

### 根据数据集内已有变量，你是否创建了任何新变量？
是的，我创建了so2的ppm值这一变量，用于研究这个值在50上下的分布情况。

### 在已经探究的特性中，是否存在任何异常分布？你是否对数据进行一些操作，如清洁、调整或改变数据的形式？如果是，你为什么会这样做？
我认为密度变量最大的几个值是异常值，我在处理过程中将最大的0.1%的值剔除了；对酒精度的binwidth进行了拓宽，更加能够凸显出总体趋势；对固定酸度，挥发性酸度，柠檬酸，残糖，氯化物，游离二氧化硫，总二氧化硫，pH值和硫酸盐这9个呈偏态分布变量使用了对数转换，能够呈现出正态分布。


# 双变量绘图选择
```{r}
corrplot(cor(df), method = 'number')
```

可以看出，评分与所有的参数都没有强相关关系，与酒精度和密度存在一定相关关系；与此同时，参数之间的相关性较为丰富：密度和残糖之间强相关，密度和酒精度强相关，在第一部分猜测的总二氧化硫和游离二氧化硫之间的相关性一般，总二氧化硫和密度的相关性也一般。

```{r}
ggplot(aes(factor(quality),alcohol), data = df) + geom_boxplot()
```

酒精度和评分存在一定相关关系，但不明显。

```{r}
ggplot(aes(factor(quality),density), data = df) + geom_boxplot()
```
```{r}
ggplot(aes(factor(quality),density), data = df) + geom_boxplot() +
  ylim(min(df$density),quantile(df$density,0.999))
```

密度和评分存在一定相关关系，但不明显。

```{r}
ggplot(aes(density,residual.sugar), data = df) + geom_point(alpha = 0.2) +
  xlim(min(df$density),quantile(df$density,0.999)) + 
  coord_cartesian(ylim=c(0,30)) + geom_smooth(method = 'lm')
```


```{r}
ggplot(aes(density,alcohol), data = df) + geom_point(alpha = 0.2) +
  xlim(min(df$density),quantile(df$density,0.999)) + 
  coord_cartesian(ylim=c(7.5,15)) + 
  geom_smooth(method = 'lm')
```





# 双变量分析

### 探讨你在这部分探究中观察到的一些关系。这些感兴趣的特性与数据集内其他特性有什么区别？

评分与所有的参数都没有强相关关系，与酒精度和密度存在一定相关关系，但不明显。  

总体来看，酒精度和评分呈正相关关系，密度，残糖，氯化物和二氧化硫相关两个参数与评分呈负相关关系。

### 你是否观察到主要特性与其他特性之间的有趣关系？

密度和酒精度存在较强的负相关关系，这与我的直觉一致，因为酒精比水轻；  
密度和残糖之间存在较强的正相关关系，这与我的直觉一致；  
二氧化硫的ppm值与游离二氧化硫完全相关，因为ppm是游离二氧化硫的线性表达。 

### 你发现最强的关系是什么？
是密度和残糖的正相关关系。在预测评分时这两个变量应该二选一。


# 多变量绘图选择
```{r}
ggplot(aes(so2_ppm, color = factor(quality)), data = df) + geom_density() +
  scale_x_log10(breaks=seq(0,300,10)) + 
  scale_colour_brewer(type = "seq", palette = 1) + 
  theme(panel.background = element_rect(fill = '#808080'), 
        panel.grid = element_line(colour = '#696969'))
```
```{r}
ggplot(aes(so2_ppm, color = factor(quality)), data = df) + geom_density() +
  scale_x_log10(breaks=seq(0,300,10)) + 
  scale_colour_brewer(type = "seq", palette = 1) + 
  theme(panel.background = element_rect(fill = '#808080'), 
        panel.grid = element_line(colour = '#696969')) + 
  coord_cartesian(xlim = c(20,70))
```

评分最高的酒so2_ppm值在26和56左右出现最多。

```{r}
ggplot(aes(density, color = factor(quality)), data = df) + geom_density() +
  scale_x_log10() + scale_colour_brewer(type = "seq", palette = 5) + 
  theme(panel.background = element_rect(fill = '#808080'), 
        panel.grid = element_line(colour = '#696969')) +
  xlim(min(df$density),quantile(df$density,0.999))
```


```{r}
ggplot(aes(density, alcohol, color = factor(quality)), data = df) + geom_jitter() +
  xlim(min(df$density),quantile(df$density,0.999)) + 
  scale_colour_brewer(type = "div", palette = 2) + 
  theme(panel.background = element_rect(fill = '#808080'), 
        panel.grid = element_line(colour = '#696969'))
```

总体来看，低密度高酒精度的酒评分更高一些。

```{r}
ggplot(aes(density, residual.sugar,color = factor(quality)), data = df) + geom_jitter() +
  xlim(min(df$density),quantile(df$density,0.999)) + 
  coord_cartesian(ylim=c(0,30)) + 
  scale_colour_brewer(type = "div", palette = 4) + 
  theme(panel.background = element_rect(fill = '#808080'), 
        panel.grid = element_line(colour = '#696969'))
```

在同样的残糖条件下，一般密度低的酒获得的评分较高。

# 多变量分析

###  探讨你在这部分探究中观察到的一些关系。通过观察感兴趣的特性，是否存在相互促进的特性？
评分最高的酒so2_ppm值在26和56左右出现最多;总体来看，低密度高酒精度的酒评分更高一些;在同样的残糖条件下，一般密度低的酒获得的评分较高。  

### 这些特性之间是否存在有趣或惊人的联系呢？
总体来看，酒精度和密度、残糖、氯化物、二氧化硫等参数与评分呈负相关关系。

### 选项：你是否创建过数据集的任何模型？讨论你模型的优缺点。

------

# 定稿图与总结

### 绘图一
```{r}
ggplot(aes(factor(quality)), data = df) + geom_histogram(stat = 'count') +
  labs(title = "Counts of Different Qulities of Wine", x = "Quality", y = "Count") +
  theme(plot.title = element_text(hjust = 0.5)) +
  scale_y_continuous(breaks = seq(0,2500,100))
  
```

### 描述一
评分情况基本呈现正态分布，6分最多，3分，9分最少，没有出现1分或10分的情况。

### 绘图二
```{r}
ggplot(aes(factor(quality),density), data = df) + 
  geom_boxplot(aes(fill=factor(quality))) + 
  ylim(min(df$density),quantile(df$density,0.999)) +
  labs(title = "Densisity and Quality Relationship", x = "Quality", y = "Density") +
  theme(plot.title = element_text(hjust = 0.5)) + 
  scale_fill_brewer(type = "seq", palette = 5) +
  theme(panel.background = element_rect(fill = '#808080'), 
        panel.grid = element_line(colour = '#696969')) + 
  guides(fill=FALSE)
```

### 描述二
作为与评分相关性最强的变量，在不同的评分中，密度呈现一定的线型趋势，评分越高，密度的中位数下降（除了评分5比评分4的密度中位数要高）。

### 绘图三
```{r}
ggplot(aes(density, alcohol, color = factor(quality)), data = df) + geom_jitter() +
  xlim(min(df$density),quantile(df$density,0.999)) + 
  scale_colour_brewer(type = "div", palette = 2) + 
  theme(panel.background = element_rect(fill = '#808080'), 
        panel.grid = element_line(colour = '#696969')) + 
  labs(title = "Densisity and Alcohol Relationship by Quality", x = "Density", y = "Alcohol") +
  theme(plot.title = element_text(hjust = 0.5))
```

### 描述三
酒精度和密度呈现较强的负相关关系，并且和评分相关，在上图中可以比较明显地看出来。在评分较高的酒中，一般密度低、酒精度高，在评分较低的酒中，一般密度高，酒精度低。  
在同样密度的酒之间，酒精度高的一般评分高；在同样酒精度的酒之间，不同密度的酒的评分对比不明显。

# 反思
在这个数据集中，分析了近5000中白葡萄酒的评分和参数的关系。总体来看，评分没有和任何一个特定的参数呈现强相关关系，说明酒的品质不能单独取决于一两个参数。在此前提下，密度和酒精度是两个相关性相对较强的指标。密度和评分负相关，酒精度和评分正相关。同时。密度和残糖、二氧化硫相关变量正相关。这与直觉基本一致，人们似乎更喜欢口感‘清冽’和‘醉人’的白葡萄酒。关于预测评分模型的建立，有待进一步研究。